【裁判字號】    99,聲再,19
【裁判日期】    990715
【裁判案由】    返還不當得利
【裁判全文】
臺灣高等法院民事裁定                  99年度聲再字第19號
再審聲請人  基聖股份有限公司（原名偉強股份有限公司）
法定代理人  乙○○
上列再審聲請人因與再審相對人甲○○等間返還不當得利事件，
對於中華民國99年3月31日本院99年度聲再字第14號確定裁定聲
請再審，本院裁定如下：
    主  文
聲請駁回。
聲請費用由再審聲請人負擔。
    理  由
一、本件聲請意旨略以：本院99年度聲再字第14號確定裁定（下
    稱原確定裁定）未載明再審書狀攻擊防禦方法及法律見解之
    意見，逕依民事訴訟法第498條之1規定駁回再審聲請，違反
    同法第507條、第505條、第501條第1項第3款、第4款之規定
    ，抵觸司法院大法官會議釋字第177號、第185號、第256號
    及第482號解釋，其適用法規顯有錯誤，爰依據民事訴訟法
    第496條第1項第1款規定聲請再審等語。
二、按對於確定裁定聲請再審，依民事訴訟法第507條規定，須
    具有同法第496條第1項或第497條所規定之事由。又依同法
    第498條之1規定，再審之訴，法院認無再審理由，判決駁回
    後，不得以同一事由，對於原確定判決或駁回再審之訴之確
    定判決，更行提起再審之訴。此條規定，依同法第507條規
    定，於聲請再審準用之。查原確定裁定駁回再審聲請人所為
    再審聲請之理由為：「本件聲請人對本院99年度聲再字第1
    號確定裁定聲請再審，係對前駁回再審聲請之確定裁定或確
    定判決（即本院99年度聲再字第1號、98年度聲再字第62 號
    、98年度聲再字第49號、98年度聲再字第31號、98年度聲再
    字第22號、98年度聲再字第8號、97年度聲再字第57號、97
    年度聲再字第34號、97年度聲再字第19號、97年度聲再字第
    2號、97年度聲再字第34號、96年度再易字第196號、96年度
    再易字第112號、96年度再易字第86號、96年度再易字第58
    號、96年度再易字第34號、96年度再易字第2號、95年度再
    易字第136號、95年度再易字第108號、95年度再易字第78號
    、95年度再易字第33號、94年度再易字第117號、94年度再
    易字第145號、92年度再易字第138號及92年度再易字第81號
    ），以同一事由，亦即違背民事訴訟法第507條、第505條前
    段、第501條第1項第3款、第4款之規定，抵觸司法院大法官
    釋字第177號、第185號、第256號、第482號解釋為由，更行
    提起再審之訴。揆諸首揭說明，聲請人聲請再審，為不合法
    」，核諸前揭規定，並無不合。再審聲請人復以同一事由，
    對原確定裁定聲請再審，依前揭規定，自不合法。至再審聲
    請人對本件各前確定判決及裁定所為主張部分，係再審聲請
    人就原確定裁定聲請再審合法且有理由，前訴訟程序再開或
    續行後始應予以審酌，再審聲請人所為本件再審聲請既不合
    法，前訴訟程序即無從再開或續行，是本院就此部分自無庸
    予以審論，附此敘明。
三、據上論結，本件再審之聲請為不合法，爰裁定如主文。
中    華    民    國    99    年    7    月     15    日
                    民事第四庭
                        審判長法  官  張劍男
                              法  官  陳靜芬
                              法  官  彭昭芬
正本係照原本作成。
不得抗告。
中    華    民    國    99    年    7     月    16    日
                              書記官  丁華平

司法院資訊處製作；財團法人民間司法改革基金會備份。
